臺灣桃園地方法院民事裁定
110年度壢簡字第792號
聲  請  人    
即  被  告  鄭博文（陳玲媚承當訴訟人）

訴訟代理人  黃世芳律師                      
相  對  人
即  原  告  趙克毅  
訴訟代理人  鄭順元  
相  對  人
即  被  告  邱奕偉  

            邱素幸  

            邱蓮娣  
            邱藴幸  

            趙揚桐  
            趙淑純  

            趙淑媛  

            趙素敏  


            趙淑慧  


            趙克恩  

            趙克賜  

            趙克慶  

            趙克裕  

            趙克偉  

            黃邱緣好

            邱泰男  

            殷宥鈞  

            殷東成  

            呂殷儷庭

上列當事人間請求分割共有物事件，本院裁定如下：
    主    文
本件准由聲請人鄭博文為相對人邱奕偉、邱素幸、邱蓮娣、邱藴幸、趙揚桐、趙淑純、趙淑媛、趙素敏、趙淑慧、趙克恩、趙克賜、趙克慶、趙克裕、趙克偉、黃邱緣好、邱泰男、殷宥鈞、殷東成、呂殷儷庭之承當訴訟人。
    理    由
一、按民事訴訟法第第254條第1、2項規定：「訴訟繫屬中為訴
    訟標的之法律關係，雖移轉於第三人，於訴訟無影響。前項
    情形，第三人經兩造同意，得聲請代移轉之當事人承當訴訟
    ；僅他造不同意者，移轉之當事人或第三人得聲請法院以裁
    定許第三人承當訴訟。」其立法理由為民事訴訟法雖為求保
    障對造當事人及訴訟安定而採當事人恆定主義，惟訴訟標的
    之法律關係既已移轉，與為移轉之當事人之利害關係已趨淡
    薄，如能由受讓人承當訴訟，其訴訟之結果更能直接解決紛
    爭。另於同條第2項規定如訴訟標的法律關係之移轉在讓與
    人與受讓人間已無爭執，僅他造當事人不同意第三人承當訴
    訟時，移轉之當事人或第三人得聲請法院以裁定許第三人承
    當訴訟。由上述法條規定可知：如分割共有物案件被告之一
    甲於訴訟繫屬中將其就系爭土地之應有部分移轉予第三人乙
    ，因甲就訴訟結果之利害關係已趨淡薄，如受讓人乙聲請承
    當訴訟，其訴訟之結果更能直接解決紛爭，而當事人恆定主
    義之目的既在保障對造即原告之訴訟安定，如原告亦同意由
    乙承當訴訟，自已發生承當訴訟之效力，至甲以外之其他被
    告既未移轉應有部分，對其而言訴訟標的之法律關係並未移
    轉，甲將其應有部分移轉予乙之行為，對於其他被告就本件
    訴訟之利害關係並無影響，自無取得其同意之必要，亦即在
    此狀況下，民事訴訟法第254條第1項所謂之「兩造」係指原
    告及移轉人甲之同意而言，並不包括和甲為同一造之其他共
    同被告，此觀同條第2項僅規範如對造（即原告）不同意之
    處理方式，並未規範未取得甲同一造之共同被告同意時之處
    理方式自明。
二、經查，相對人邱奕偉、邱素幸、邱蓮娣、邱藴幸、趙揚桐、
    趙淑純、趙淑媛、趙素敏、趙淑慧、趙克恩、趙克賜、趙克
    慶、趙克裕、趙克偉、黃邱緣好、邱泰男、殷宥鈞、殷東成
    、呂殷儷庭(以下合稱相對人邱奕偉等19人)原均為桃園市○○
    區○○段000地號土地（下稱系爭土地）之共有人。嗣相對人
    邱奕偉等19人於訴訟繫屬中之民國111年6月7日將其所有系
    爭土地應有部分全部移轉予聲請人。又聲請人已向本院聲明
    由其承當訴訟（見本院卷二第8至10頁），且經原告於111年
    6月24日以書狀表示同意聲請人承當訴訟(見本院卷第18頁)
    ，雖未經相對人邱奕偉等19人之同意，爰審酌聲請人既在訴
    訟繫屬中受讓系爭土地部分共有人即相對人邱奕偉等19人之
    應有部分，並取得所有權，即屬上揭法律規定訴訟標的之法
    律關係移轉之第三人，而相對人邱奕偉等19人既已非屬系爭
    土地共有人，且相對人邱奕偉等19人前開移轉之應有部分對
    其而言亦已無意義，聲請人就本件分割共有物訴訟具有較直
    接之利害關係，是由其承當訴訟，較能保護當事人利益，並
    達解決糾紛之目的。是聲請人聲請承當訴訟，於法並無不合
    ，應予准許。
三、依民事訴訟法第254條第2項之規定，裁定如主文。
中　　華　　民　　國　　111 　年　　9 　　月　　 5　　日
                  中壢簡易庭      法  官  張博鈞
以上正本係照原本作成。
如不服本裁定應於送達後10日內向本院提出抗告狀，並應繳納抗
告費新臺幣1,000 元。　　　　　　
中　　華　　民　　國　　111 　年　　9 　　月　　 5　　日
                                  書記官  張季容